【裁判字號】    96,訴,3299
【裁判日期】    970403
【裁判案由】    槍砲彈藥刀械管制等
【裁判全文】
臺灣板橋地方法院刑事判決              96年度訴字第3299號
公  訴  人  臺灣板橋地方法院檢察署檢察官
被      告  乙○○
                  （現另案於臺灣臺北監獄臺北分監執行中）
指定辯護人  本院公設辯護人甲○○
上列被告因槍砲彈藥刀械管制條例等案件，經檢察官提起公訴（
96年度偵字第6575號），本院判決如下：
    主  文
乙○○未經許可，寄藏可發射子彈具有殺傷力之改造手槍，累犯
，處有期徒刑參年貳月，併科罰金新臺幣拾萬元，罰金如易服勞
役，以新臺幣壹仟元折算壹日。扣案之仿ＢＥＲＥＴＴＡ廠８４
型半自動手槍製造之改造手槍壹支（含彈匣壹個，槍枝管制編號
0000000000號）、土造子彈貳顆，均沒收。又共同毀
壞門扇、攜帶兇器竊盜，累犯，處有期徒刑拾月；減為有期徒刑
伍月。扣案之老虎鉗壹支，沒收。又依法逮捕之人脫逃未遂，累
犯，處有期徒刑肆月，減為有期徒刑貳月。應執行有期徒刑參年
陸月，併科罰金新臺幣拾萬元，罰金如易服勞役，以新臺幣壹仟
元折算壹日。扣案之仿ＢＥＲＥＴＴＡ廠８４型半自動手槍製造
之改造手槍壹支（含彈匣壹個，槍枝管制編號00000000
00號）、土造子彈貳顆、老虎鉗壹支，均沒收。
    事  實
一、乙○○曾於民國93年間因竊盜案件，經臺灣雲林地方法院斗
    六簡易庭於93年7 月6 日以93年度六簡字第113 號判處有期
    徒刑2 月，於94年9 月11日執行完畢。詎其仍不知悔改，分
    別為下列所述之行為：
(一)、乙○○明知可發射子彈具有殺傷力之改造手槍、子彈，為槍
    砲彈藥刀械管制條例所管制之槍枝、彈藥，未經許可，不得
    寄藏，竟於民國95年9 月間某日，在臺北縣五股鄉○○路11
    5 巷11號4 樓居所，受年籍不詳，自稱「吳振興」之成年男
    子委託，代為保管之可發射子彈，具有殺傷力之仿BERETTA
    廠84型半自動手槍製造之玩具手槍換裝土造金屬槍管而成之
    改造手槍1 支（含彈匣1 個，槍枝管制編號0000000000號）
    、具有殺傷力之土造子彈4 顆（起訴書誤載為1 顆，應予更
    正，其中2 顆送鑑定時已試射滅失）及不具殺傷力之土造子
    彈1 顆、改造子彈3 顆，竟予以收受，並將之藏放在上開居
    所。嗣於96年3 月16日將上開槍、彈改藏放於在其所承租之
    車牌號碼7N–4902號自用小客車內，而未經許可寄藏之。
(二)、乙○○於96年2 月12日起，向洪政義所經營位於臺北縣五股
    鄉○○路○ 段194 號之鑫發轎車出租公司承租車牌號碼7N–
    4902號自用小客車乙部，於96年3 月15日凌晨3 時15分許，
    乙○○駕駛上開自用小客車，攜帶其所有，客觀上足供兇器
    使用之老虎鉗1 支，搭載丁○○（俟到案後再行審理），至
    臺北縣土城市○○街71巷1 之2 號之「北一電器有限公司」
    （下稱北一公司），2 人基於意圖為自己不法所有之犯意聯
    絡，先以上開老虎鉗破壞該址大門鐵皮，再伸手進去按鐵捲
    門開關，侵入竊取該公司業務主任丙○○所保管之銅製端子
    50萬顆、車牌號碼2317–KH號自用小客車乙部（連同置於該
    自用小客車上之排風機50台，無故侵入建築物部分未據告訴
    ），得手後，由乙○○、丁○○分別駕駛車牌號碼2317–KH
    號、7N- 4902號自用小客車離開，隨即將上開銅製端子及排
    風機5 台變賣花用，並將車牌號碼2317–KH號自用小客車（
    連同車上之排風機45台），停放在臺北縣泰山鄉○○路10之
    8 號旁。丙○○於當日早上上班後發現北一公司遭竊，乃於
    同日9 時30分許報警處理。嗣為警依據監視器照片及上開車
    牌號碼7N–4902號自用小客車之租車資料，循線於96年3 月
    16日22時10分許，在臺北縣五股鄉○○路88巷口查獲乙○○
    ，並於所承租之上開自用小客車內查獲上揭改造手槍1 把、
    土造子彈4 顆、及其所有，供竊盜所用之老虎鉗1 支及不具
    殺傷力之土造子彈1 顆、改造子彈3 顆，乙○○並帶同警察
    至臺北縣泰山鄉○○路10之8 號旁起出上開竊取之車牌號碼
    2317–KH號自用小客車（連同車上之排風機45台），始供出
    上情。
(三)、乙○○因上開案件為警逮捕，為依法逮捕之人，竟於96年3
    月17日，在臺北縣政府警察局土城分局內接受員警詢問後，
    基於脫逃之犯意，趁承辦員警轉身不注意之際，即往該分局
    2 樓陽台方向脫逃，員警見狀乃從後追趕，乙○○一時情急
    ，乃由陽台跳下，受有右腳右側跟骨粉碎性骨折，始未脫逃
    得逞。
二、案經臺北縣政府警察局土城分局報請臺灣板橋地方法院檢察
    署檢察官偵查起訴。
    理  由
一、按刑事訴訟法第159 條第1 項雖規定，被告以外之人於審判
    外之言詞或書面陳述，除法律有規定者外，不得作為證據。
    惟同法第159 條之5 第1 、2 項已規定，經當事人於審判程
    序同意作為證據，法院審酌該言詞陳述或書面陳述作成時之
    情況，認為適當者，亦得為證據。當事人、代理人或辯護人
    於法院調查證據時，知有第159 條第1 項不得為證據之情形
    ，而未於言詞辯論終結前聲明異議者，視為有前項之同意（
    指同條第1 項之同意作為證據），此乃第159 條第1 項所容
    許，得作為證據之例外規定之一。經查，本案被告乙○○、
    辯護人及檢察官於言詞辯論終結前，均未就所調查之證據主
    張有刑事訴訟法第159 條第1 項不得為證據之情形，是本案
    經調查之證據均有證據能力，合先敘明。
二、前揭事實，業據被告乙○○於偵查中及本院審理時坦承不諱
    （見臺灣板橋地方法院檢察署96年度偵字第6575號偵查卷第
    73頁、第74頁、本院97年3 月14日審判筆錄），且經證人丙○○、洪政義於警詢中證述屬實（見上開偵查卷第第36頁至
    第39頁），此外，並有監視器翻拍照片4 張、現場照片6 張
    、汽車租賃契約書、車輛車牌失竊作業- 查獲車輛認可資料
    、贓物認領保管單各1 紙、臺北縣政府警察局車輛失竊（尋
    獲）電腦輸入單2 紙在卷（見上開偵查卷第51頁、第53頁至
    第56頁、第59頁至第63頁），及改造手槍1 支（含彈匣1 個
    ）、土造子彈4 顆、老虎鉗1 支及不具殺傷力之土造子彈1
    顆、改造子彈3 顆扣案足資佐證（見上開偵查卷第44頁）。
    而上開扣案之槍枝、子彈經送內政部警政署刑事警察局鑑驗
    結果，認送鑑改造手槍（含彈匣1 個，槍枝管制編號000000
    0000號），係由仿BERETTA 廠84型半自動手槍製造之槍枝，
    換裝土造金屬槍管而成之改造手槍，機械性能良好，可擊發
    同案送鑑子彈，認具殺傷力；送鑑子彈8 顆，其中5 顆均係
    土造子彈，經取樣2 顆試射，其中1 顆可擊發，認具殺傷力
    ；1 顆無法擊發，認不具殺傷力；另外3 顆均係改造子彈，
    經試射無法擊發，認不具殺傷力，有內政部警政署刑事警察
    局96年5 月1 日刑鑑字第0960042232號槍彈鑑定書1 紙附卷
    為憑（見上開偵查卷第94頁至第98頁）。另其餘未試射之土
    造子彈3 顆經本院再送鑑驗，認均具殺傷力，有法務部調查
    局96年12月15日調科參字第096000539860號鑑定通知書1 紙
    附卷為憑（見本院刑事卷），足見被告上揭自白與事實相符
    。是本件事證明確，被告犯行均堪認定，應予依法論科。
三、核被告乙○○所為，係犯槍砲彈藥刀械管制條例第8 條第4
    項之未經許可寄藏其他可發射子彈具有殺傷力之改造槍枝罪
    、同條例第12條第4 項之未經許可寄藏子彈罪及刑法第321
    條第1 項第2 款、第3 款之毀壞門扇、攜帶兇器竊盜罪、第
    161 條第4 項、第1 項之脫逃未遂罪。被告乙○○與丁○○
    就上開加重竊盜犯行間，有犯意聯絡及行為分擔，應以共同
    正犯論。按槍砲彈藥刀械管制條例係將「持有」與「寄藏」
    為分別之處罰規定，則單純之「持有」，固不包括「寄藏」
    ，但「寄藏」之受人委託代為保管，其保管本身所為之「持
    有」，既係「寄藏」之當然結果，法律上自宜僅就「寄藏」
    行為為包括之評價，不應另就持有予以論罪（最高法院74年
    台上字第3400號判例參照），公訴人認為被告係涉犯上開同
    條項之持有改造手槍及子彈罪，容有誤會，惟業經公訴人當
    庭更正，附此敘明。又被告以1 行為同時寄藏前開槍枝及子
    彈，係以同1 行為觸犯數罪名，為想像競合犯，應依刑法第
    55條之規定從一重之未經許可寄藏其他可發射子彈具殺傷力
    之槍枝罪處斷。其所犯上開未經許可寄藏其他可發射子彈具
    殺傷力之槍枝、加重竊盜、脫逃未遂3 罪間，犯意各別，顯
    係另行起意，應予分論併罰。末查，被告有如事實欄所載之
    論罪科刑及執行情形，此有臺灣高等法院被告前案紀錄表1
    份可查，其於有期徒刑執行完畢後，5 年內故意再犯本件有
    期徒刑以上之3 罪，為累犯，均應依法加重其刑。又被告已
    著手於脫逃犯罪行為之實施而不遂，為未遂犯，就脫逃未遂
    罪部分，應依刑法第25條第2 項後段之規定，按既遂犯之刑
    減輕之，並先加後減。爰審酌被告無故寄藏具殺傷力改造手
    槍、土造子彈，危害社會安寧秩序，所竊取之財物價值、被
    害人所受之損害，兼衡被告之素行、犯罪之動機、目的、手
    段及犯後態度等一切情狀，各量處如主文所示之刑，並就所
    宣告之罰金刑部分諭知易服勞役之折算標準，以資懲儆。末
    查，被告本件竊盜、脫逃2 罪之犯罪時間在96年4 月24日以
    前，且所宣告之刑未逾有期徒刑1 年6 月，均應依中華民國
    九十六年罪犯減刑條例第2 條第1 項第3 款之規定，各減其
    刑期2 分之1 ，併與犯罪時間雖在96年4 月24日以前，惟所
    宣告之刑逾有期徒刑1 年6 月，依中華民國九十六年罪犯減
    刑條例第3 條第1 項第15款之規定不得減刑之寄藏改造手槍
    罪定其應執行之刑，附此敘明。
四、扣案仿BERETTA 廠84型半自動手槍製造之具有殺傷力之改造
    手槍1 支（含彈匣1 個，槍枝管制編號0000000000號）、土
    造子彈2 顆，屬違禁物，應依刑法第38條第1 項第1 款之規
    定宣告沒收；扣案之老虎鉗1 支，係被告所有，且為供上開
    竊盜所用之物，業據被告於本院審理中供承在卷，應依刑法
    第38條第1 項第2 款之規定宣告沒收。至於扣案之改造子彈
    3 顆，經鑑定認不具殺傷力，非屬違禁物；另具殺傷力之土
    造子彈2 顆，業於鑑定時經實際試射擊發或拆解，而失其子
    彈違禁物之性質，故無從併予宣告沒收，附此敘明。
五、被告丁○○涉嫌竊盜部分，俟到案後再行審理，附此敘明。
據上論斷，應依刑事訴訟法第299 條第1 項前段，槍砲彈藥刀械
管制條例第8 條第4 項、第12條第4 項，刑法第11條前段、第28
條、第321 條第1 項第2 款、第3 款、第161 條第4 項、第1 項
、第55條、第47條第1 項、第25條第2 項後段、第51條第5 款、
第42條第3 項前段、第38條第1 項第1 款、第2 款，中華民國96
年罪犯減刑條例第2 條第1 項第3 款、第7 條、第11條，判決如
主文。
本案經檢察官郭季青到庭執行職務。
中    華    民    國    97    年    4     月    3     日
              刑事第十九庭  審判長 法  官  許必奇
                                   法  官  陳明偉
                                   法  官  曾正耀
以上正本證明與原本無異。
如不服本判決，應於判決送達後10日內，向本院提出上訴狀。
                                   書記官  陳淑怡
中    華    民    國    97    年    4     月    3     日
附錄本案論罪科刑法條全文：
槍砲彈藥刀械管制條例第8條第4項：
未經許可，持有、寄藏或意圖販賣而陳列第1 項所列槍枝者，處
3 年以上10年以下有期徒刑，併科新臺幣7百萬元以下罰金。
槍砲彈藥刀械管制條例第12條第4 項
未經許可，持有、寄藏或意圖販賣而陳列子彈者，處5 年以下有
期徒刑，併科新臺幣300萬元以下罰金。
刑法第321條
犯竊盜罪而有左列情形之一者，處6 月以上、5 年以下有期徒刑
：
一、於夜間侵入住宅或有人居住之建築物、船艦或隱匿其內而犯之者。
二、毀越門扇、牆垣或其他安全設備而犯之者。
三、攜帶兇器而犯之者。
四、結夥3人以上而犯之者。
五、乘火災、水災或其他災害之際而犯之者。
六、在車站或埠頭而犯之者。
前項之未遂犯罰之。
刑法第161條
依法逮捕、拘禁之人脫逃者，處 1 年以下有期徒刑。
損壞拘禁處所械具或以強暴脅迫犯前項之罪者，處5 年以下有期
徒刑。
聚眾以強暴脅迫犯第1 項之罪者，在場助勢之人，處3 年以上10
年以下有期徒刑。
首謀及下手實施強暴脅迫者， 處 5 年以上有期徒刑。
前3項之未遂犯，罰之。


司法院資訊處製作；財團法人民間司法改革基金會備份。
